---
title: "Ramanujan Numbers"
output: 
  pdf_document:
    highlight: tango
    latex_engine: pdflatex
lang: ru-RU
fontsize: 10.5pt
---

```{r setup, include=FALSE}
knitr::opts_chunk$set(echo = TRUE)
library(kableExtra)
```

## Числа Рамануджана

Риниваса Рамануджан – индийский математик, славившийся своей интуицией в области чисел. Когда английский математик Годфри Харди навестил его однажды в больнице, он обмолвился, что номером такси, на котором он приехал, было 17291729, такое скучное и заурядное число. На что Рамануджан ответил: "Нет, нет! Это очень интересное число. Это наименьшее число, выражаемое как сумма двух кубов двумя разными способами". Другими словами:

$$1729 = 1^3 + 12^3 = 9^3 + 10^3$$
$$1729 = 1^3 + 12^3 = 9^3 + 10^3$$



```{r}
# Create an hash table of cubes from 1 to 100
numbers <- 1:100
cubes <- numbers ^ 3

# The possible pairs of numbers
pairs <- combn(numbers, 2)

# Now sum the cubes of the combinations
# This takes every couple and sums the values of the cubes
# with the appropriate index 
sums <- apply(pairs, 2, function(x) {sum(cubes[x])})
```

> `numbers` will be: `1, 2, 3, 4, ..., 98, 99, 100`

> `cubes` will be: `1, 8, 27, 64, ..., 941192, 970299, 1000000`

> `pairs` will contain:
    
>       [,1] [,2] [,3] [,4] [,5] ... [,4949] [,4950]

>[1,]    1    1    1    1    1 ...      98      99

>[2,]    2    3    4    5    6 ...     100     100

```{r}
which(sums == 1729) # the ids of the couples summing to 1729
pairs[,11] 
pairs[,765]
```

Now, let's find which are the couples with the same sums.

`table(sums)` gives us a neat summary like

> 9 28 35 65 72 91 ...                        1674 1729 1736    
  1  1  1  1  1  1 .... <lots of 1s here> ...    1    2    1
  
So let's just find which elements of `table(sums) are == 2`

```{r}
doubles <- which(table(sums) == 2)

taxi.numbers <- as.integer(names(doubles))
```

And finally (to be read two-by-two), the corresponding integer pairs

```{r}
pairs[,doubles]
```
So:

1,12 and 9,10 give 1729
2,16 and 9,15 give 4104
2,24 and 18,20 give 13832
and so on!